臺灣板橋地方法院刑事判決　　　　　　　 96年度訴字第400號
公　訴　人　臺灣板橋地方法院檢察署檢察官
被　　　告　丙○○
指定辯護人　本院公設辯護人　甲○○
上列被告因違反槍砲彈藥刀械管制案件，經檢察官提起公訴（九
十五年度偵字第二九○八八號），本院判決如下：
    主  文
丙○○未經許可，寄藏可發射子彈具有殺傷力之改造手槍，處有
期徒刑參年貳月，併科罰金新臺幣拾萬元，罰金如易服勞役，以
新臺幣壹仟元折算壹日。
扣案具有殺傷力之仿德林吉雙槍管手槍之改造手槍（槍枝管制編
號0000000000號）壹枝、仿半自動手槍之改造手槍（
槍枝管制編號0000000000號，含彈匣壹個）壹枝、口
徑九釐米制式子彈拾顆及霰彈槍子彈拾貳顆均沒收之。
    事  實
一、丙○○明知槍枝為管制物品，非經中央主管機關許可，不得
    受寄而持有之，竟基於寄藏具有殺傷力之改造手槍及子彈之
    犯意，於民國九十四年十月中旬某日（起訴書誤載為九十五
    年），在臺北縣三重市○○路○段一○一巷八十號住處，受
    真實姓名年籍不詳綽號「安邦」之成年友人委託，未經許可
    ，代為保管可發射子彈具有殺傷力之仿德林吉雙槍管手槍之
    改造手槍（槍枝管制編號0000000000號）一枝、
    仿半自動手槍之改造手槍（槍枝管制編號00000000
    00號，含彈匣一個）一枝，與具有殺傷力之口徑九釐米制
    式子彈十六顆（其中六顆因鑑定試射已滅失）、土造子彈一
    顆（因鑑定試射已滅失）、霰彈槍子彈十二顆，及不具殺傷
    力之口徑九釐米制式子彈三顆、土造子彈四顆、玩具金屬彈
    殼二顆，且將之藏放在上址住處。嗣於九十五年十二月十四
    日上午八時五分許，為警持搜索票前往丙○○上址住處搜索
    查獲，並扣得上開具有殺傷力之改造手槍、子彈及不具殺傷
    力之子彈、彈殼，而悉上情。
二、案經臺北縣政府警察局永和分局報告臺灣板橋地方法院檢察
    署檢察官偵查起訴。
    理  由
壹、有關證據能力部分：
    依刑事訴訟法第一百九十八條、第二百零八條規定，所謂鑑
    定乃指於刑事訴訟程序中為取得證據資料而由檢察官或法官
    指定具有特別知識經驗之鑑定人、學校、機關或團體，就特
    定之事物，以其專業知識加以分析、實驗而作判斷，以為偵
    查或審判之參考。從而，不論鑑定人或鑑定機關、學校、團
    體，由檢察官或法官視具體個案之需要而選任，其所為之鑑
    定即具有證據能力，此乃同法第一百五十九條第一項之「除
    法律有規定者外」之傳聞法則例外規定。查本案內政部警政
    署刑事警察局九十六年一月十日刑鑑字第○九五○一九二六
    七六號槍彈鑑定書一份，係由臺灣板橋地方法院檢察署檢察
    官指揮臺北縣政府警察局永和分局送請內政部警政署刑事警
    察局鑑定，依上開說明，具有證據能力。
貳、實體部分：
一、犯罪事實之認定：
    訊據被告對於上揭事實，迭於警詢、檢察官偵查及本院審理
    時均坦承不諱，復有具有殺傷力之仿德林吉雙槍管手槍之改
    造手槍（槍枝管制編號0000000000號）一枝、仿
    半自動手槍之改造手槍（槍枝管制編號000000000
    0號，含彈匣一個）一枝，與具有殺傷力之口徑九釐米制式
    子彈十六顆（其中六顆因鑑定試射已滅失）、土造子彈一顆
    （因鑑定試射已滅失）、霰彈槍子彈十二顆扣案可資佐證。
    而如事實欄所示扣案之改造手槍、子彈及彈殼，均經送內政
    部警政署刑事警察局鑑定，結果認：「一、送鑑改造手槍壹
    枝（槍枝管制編號0000000000號），認係由仿德
    林吉雙槍管手槍製造之槍枝，於槍管內加裝金屬襯管而成之
    改造手槍，機械性能良好，可擊發適用子彈，認具殺傷力。
    二、送鑑改造手槍壹枝（槍枝管制編號000000000
    0號），認係由仿半自動手槍製造之槍枝，換裝土造滑套及
    土造金屬槍管而成之改造手槍，機械性能良好，可擊發適用
    子彈，認具殺傷力。三、送鑑子彈貳拾陸顆，鑑定情形如下
    ：(一)壹拾壹顆（試射壹顆），認均係口徑九釐米制式子彈，
    認具殺傷力。(二)捌顆，認均係口徑九釐米制式子彈，經檢視
    ，底火皿均具有撞擊痕跡，經實際試射，其中伍顆可擊發，
    認具殺傷力；另貳顆雖可擊發，惟發射動力甚微，認不具殺
    傷力；餘壹顆無發擊發，認係不發彈。(三)肆顆，認均係土造
    子彈，具直徑約七點零二釐米金屬彈頭，採樣壹顆試射，雖
    可擊發，惟發射動能甚微，認不具殺傷力。(四)壹顆，認係土
    造子彈，具直徑約九點零二釐米金屬彈頭，經實際試射，可
    擊發，認具殺傷力。(五)貳顆，認均係玩具金屬彈殼。四、送
    鑑霰彈槍子彈壹拾貳顆，認均係十二ＧＡＵＧＥ制式霰彈，
    認具殺傷力。」，此有該局九十六年一月十日刑鑑字第○九
    五○一九二六七六號槍彈鑑定書一份在卷可憑（見偵查卷第
    五十五頁以下）。足見被告所持有之上開改造手槍二枝、口
    徑九釐米制式子彈十六顆（其中六顆因鑑定試射已滅失）、
    土造子彈一顆（因鑑定試射已滅失）及霰彈槍子彈十二顆，
    確係具有殺傷力之槍彈無誤，另扣案之口徑九釐米制式子彈
    三顆、土造子彈四顆及玩具金屬彈殼二顆，則均不具殺傷力
    。從而，被告之自白核與事實相符。綜上所述，本件事證明
    確，被告上揭犯行堪以認定，應依法論科。
二、論罪科刑之法律適用：
  (一)按寄藏與持有，均係將物置於自己實力支配之下，僅寄藏必
    先有他人之持有行為，而後始為之受寄代藏而已，故寄藏之
    受人委託代為保管，其保管之本身，亦屬持有，不過，此之
    持有係受寄之當然結果，雖不應另就持有予以論罪，然未經
    許可持有手槍，其持有之繼續，為行為之繼續，亦即一經持
    有手槍，罪已成立，但其完結須繼續至持有行為終了時為止
    。則包括持有之寄藏手槍行為，自亦為行為之繼續，其犯罪
    之完結須繼續至寄藏行為終了時為止。此與司法院院解字第
    三六三二號解釋所稱寄藏贓物罪於寄藏行為完畢時其犯罪即
    已完成，其後之占有該贓物乃犯罪之狀態繼續，而非行為繼
    續，迥不相同（最高法院九十三年度台上字第二二五三號判
    決意旨參照）。次按寄藏手槍之罪雖屬即成犯，但其寄藏後
    之持有行為，須至其寄藏行為終了之後始結束（最高法院九
    十二年度台上字第六一五八號判決意旨參照）。查被告行為
    後，刑法業於九十四年二月二日經總統以華總一義字第０九
    四０００一四九０一號令修正公布，並於九十五年七月一日
    施行。而被告於九十四年十月中旬某日，在上址住處寄藏上
    開具有殺傷力之改造手槍及子彈，迄九十五年十二月十四日
    上午八時五分許，在上址為警查獲，是被告寄藏具有殺傷力
    之改造手槍及子彈之行為，固始於九十四年十月中旬某日，
    然其寄藏行為之完結須繼續至寄藏行為終了時即九十五年十
    二月十四日上午八時五分許經警查獲時為止，是本案有關涉
    及刑法總則部分，自應適用修正後刑法之規定。
  (二)核被告所為，係犯槍砲彈藥刀械管制條例第八條第四項之未
    經許可寄藏可發射子彈具有殺傷力之改造手槍罪及同條例第
    十二條第四項之未經許可寄藏子彈罪。被告以一持有之行為
    ，同時持有具有殺傷力之改造手槍及子彈，係以一行為而觸
    犯上開二罪名之想像競合犯，應依刑法第五十五條之規定，
    從較重之未經許可持有可發射子彈具有殺傷力之改造手槍罪
    處斷。又按寄藏與持有，均係將物置於自己實力支配，僅寄
    藏必先有他人之持有行為，而後始為之受寄代藏而已，故寄
    藏之受人委託代為保管，其保管之本身，亦屬持有，持有係
    受寄之當然結果，法律上自宜僅就寄藏之行為包括評價，不
    應另就持有予以論罪（最高法院七十四年台上字第三四○○
    號判例意旨參照）。本案起訴書認被告係犯槍砲彈藥刀械管
    制條例第八條第四項之持有可發射子彈具有殺傷力之改造手
    槍罪及同條例第十二條第四項之未經許可持有子彈罪，惟被
    告係因受寄而持有槍枝，自應論以寄藏改造手槍及子彈罪，
    不另論以持有改造手槍及子彈罪，公訴人於此容有誤會，惟
    起訴之法條相同，自無庸變更起訴法條。爰審酌被告值此槍
    彈氾濫之際，非法寄藏持有改造手槍及子彈，所為對社會治
    安潛藏高度危險，惟尚未有其他實害行為，暨其犯罪之動機
    、目的、手段及犯罪後坦承犯行，態度良好等一切情狀，量
    處如主文所示之刑，並就罰金部分諭知易服勞役之折算標準
    ，以示懲戒。
  (三)末查，扣案具有殺傷力之仿德林吉雙槍管手槍之改造手槍（
    槍枝管制編號0000000000號）一枝、仿半自動手
    槍之改造手槍（槍枝管制編號0000000000號，含
    彈匣一個）一枝，與具有殺傷力之口徑九釐米制式子彈十顆
    、霰彈槍子彈十二顆，確係槍砲彈藥刀械管制條例第四條第
    一項第一款所定之槍枝及子彈，業如前述，均屬違禁物，不
    問屬於犯人與否，應依刑法第三十八條第一項第一款規定，
    均予宣告沒收。至扣案具有殺傷力之口徑九釐米制式子彈六
    顆及土造子彈一顆，固屬槍砲彈藥刀械管制條例第四條第一
    項第一款所定之子彈，惟於鑑驗過程中因試射擊發已失其子
    彈違禁物之性質；另扣案不具殺傷力之口徑九釐米制式子彈
    三顆、土造子彈四顆、玩具金屬彈殼二顆，本非違禁物，爰
    不予宣告沒收。
據上論斷，應依刑事訴訟法第二百九十九條第一項前段，槍砲彈
藥刀械管制條例第八條第四項、第十二條第四項，刑法第十一條
前段、第五十五條、第四十二條第三項、第三十八條第一項第一
款，判決如主文。
本案經檢察官乙○○到庭執行職務。
中　華　民　國　　九十六　　年　　二　　月　　廿七　　日
              刑事第十庭  審判長法　官  樊季康
                                法  官  劉元斐
                                法  官  張筱琪
以上正本證明與原本無異
如不服本判決應於送達後十日內向本院提出上訴狀
                                書記官　廖舜宜
中　華　民　國　　九十六　　年　　二　　月　　廿七　　日
附錄本案論罪科刑法條全文：
槍砲彈藥刀械管制條例第八條第四項
未經許可，持有、寄藏或意圖販賣而陳列第一項所列槍枝者，處
三年以上十年以下有期徒刑，併科新臺幣七百萬元以下罰金。
槍砲彈藥刀械管制條例第十二條第四項
未經許可，持有、寄藏或意圖販賣而陳列子彈者，處五年以下有
期徒刑，併科新臺幣三百萬元以下罰金。
